臺灣新北地方法院三重簡易庭小額民事判決
111年度重小字第2492號
原      告  國泰世華商業銀行股份有限公司

法定代理人  郭明鑑  
訴訟代理人  張秀珍  
被      告  陳季閑  
上列當事人間請求清償借款事件，本院於民國111年8月25日言詞
辯論終結，判決如下：
　　主　    文
一、被告應給付原告新臺幣（下同）94,652元，及自民國111年2
    月24日起至清償日止，按年息16％計算之利息，暨自111年3
    月25日起至清償日止，其逾期在六個月以內部分，按上開利
    率10％，逾期超過六個月至九個月以內部分，按上開利率20％
    計算之違約金。
二、訴訟費用1,000元由被告負擔。
三、本判決得假執行。
    事實及理由
一、原告主張：被告於民國105年8月24日向原告借款29萬元，借
    款利率依年利率16％計算，被告未依約按期還本時，除喪失
    期限利益外，另本金逾期六個月（含)以内者，按借款利率1
    0％，逾期超過六個月者，就超過部分，按借款利率20％計算
    違約金。每次違約狀態最高連續收取期數為9期。詎被告自1
    11年2月24日起未依約定還本繳息，現尚欠原告94,652元及
    利息、違約金未還。爰依兩造間消費借貸契約關係，請求被
    告給付如主文所示等語。
二、被告則以：已有聲請債務協商等語置辯。
三、經查，原告主張之事實，業據提出與其所述相符之消費貸款
    授信約定書、撥款申請書、帳戶主檔資料、本金異動明細等
    件為證，而被告到庭亦不否認曾向原告借款且未依約清償等
    情，堪認原告之主張為真實。被告雖辯稱已提出債務協商云
    云，然並未就本件原告請求之債權有何權利障礙、權利消滅
    及權利排除之事由提出說明，亦未舉證上揭協商程序已達成
    協議並經法院裁定准許，是被告所辯，尚不足採。從而，原
    告依信用卡契約法律關係請求被告給付如主文第一項所示之
    金額，為有理由，應予准許。
四、從而，原告依消費借貸之法律關係，請求被告給付如主文第
    一項所示之本金、利息及違約金，為有理由，應予准許。
五、本件係法院依小額程序為被告敗訴之判決，爰依民事訴訟法
    第436條之20之規定，依職權宣告假執行。
六、訴訟費用負擔之依據：依民事訴訟法第436條之19、第78條
    規定，確定訴訟費用額為1,000元，由被告負擔。　
中　　華　　民　　國　　111 　年　　9 　　月　　15　　日
　　　　　　　　　三重簡易庭  法  官  王凱俐
以上為正本係照原本作成。
對於本件判決如有不服，應於收受送達後20日內向本院提出上訴
書狀，上訴於本院合議庭，並按他造當事人之人數附具繕本。當
事人之上訴，非以判決違背法令為理由不得為之，上訴狀應記載
上訴理由，表明下列各款事項：
（一）原判決所違背之法令及其具體內容。
（二）依訴訟資料可認為原判決有違背法令之具體事實。
如未於上訴後20日內補提合法上訴理由書，法院得逕以裁定駁回
上訴。
中　　華　　民　　國　　111 　年　　9 　　月　　15　　日
                          　　書記官  李采錡